---
title: "Scoren met LLM"
output: 
  html_document:
    theme:
      version: 5
      bootswatch: lux
params:
  result_list: !r list(df = data.frame(result = c(1), text = c("Tekst A")), irr = list(estimate = setNames(27.58, "mean difference"), statistic = setNames(8.975326, "t"), p.value = 6.416833e-12, parameter = setNames(49, "df"), conf.low = 21.40484, conf.high = 33.75516, method = "Paired t-test", alternative = "two.sided", llm_mean = 23.33, llm_sd = 5.72, user_mean = 36.7824, user_sd = 7.23), sensitivity_sentence = "Met een steekproefgrootte van (...).")

---

```{r include=FALSE, error=TRUE}
rl <- params$result_list
source(here::here("R", "style_datatable_config.R"), local = TRUE)
source(here::here("R", "report_grouped_frequencies.R"), local = TRUE)
```

## Methode

Er zijn `r nrow(rl$df)` teksten geanalyseerd met een LLM (model: `r htmltools::htmlEscape(rl$model)`),
waarbij het LLM gevraagd werd om een score (0-100) te geven voor
in hoeverre een tekst bij het kenmerk '*`r htmltools::htmlEscape(rl$scoring_characteristic)`*' past.

Elke tekst is afzonderlijk gepresenteerd aan het LLM. 

```{r echo=FALSE, results='asis', error=TRUE}
research_background <- rl$research_background
research_background <- htmltools::htmlEscape(research_background)
if (
  !is.null(rl$research_background)
  && research_background != ""
) {
  cat(paste0(
    "### Onderzoeksachtergrond\n",
    "De gebruiker heeft de volgende achtergrondinformatie over het onderzoek opgegeven:\n\n",
    "<blockquote><i>",
  research_background,
    "</i></blockquote>", "\n\n",
    "Deze informatie is toegevoegd aan elke prompt die naar het taalmodel is gestuurd, zodat het beter de context van het onderzoek kon begrijpen."
  ))
}
```

```{r echo=FALSE, results='asis', error=TRUE}
if (!is.null(rl$irr)) {
  sensitivity_sentence <- htmltools::htmlEscape(rl$irr$sensitivity_sentence)
  # Guard against NaN values from degenerate t-test (constant/equal scores)
  irr_statistic <- ifelse(is.nan(rl$irr$statistic), 0, rl$irr$statistic)
  irr_p_value <- ifelse(is.nan(rl$irr$p.value), 1, rl$irr$p.value)
  irr_estimate <- ifelse(is.nan(rl$irr$estimate), 0, rl$irr$estimate)
  irr_conf_low <- ifelse(is.nan(rl$irr$conf.low), NA, rl$irr$conf.low)
  irr_conf_high <- ifelse(is.nan(rl$irr$conf.high), NA, rl$irr$conf.high)
  cat(paste0(
    "### Betrouwbaarheid\n",
    "De interbeoordelaarsbetrouwbaarheid tussen het taalmodel en een menselijke beoordelaar berekend.",
    " Hiervoor is een willekeurige steekproef genomen van " , 
    rl$irr$subjects, " teksten.",
    "Met een paired t-test is zijn de gegeven scores van het taalmodel vergeleken met de gegeven scores van de menselijke beoordelaar.",
    " Het gemiddelde verschil tussen de scores is ",
    round(irr_estimate, 2), " (95% CI [", 
    round(irr_conf_low, 2), ", ",
    round(irr_conf_high, 2), "];",
    " gemiddelde taalmodel = ", round(rl$irr$llm_mean, 2), 
    " [sd = ", round(rl$irr$llm_sd, 2), "];",
    " gemiddelde menselijke beoordelaar = ", round(rl$irr$user_mean, 2),
    " [sd = ", round(rl$irr$user_sd, 2), "]).",
    " Dit is een  ",
    dplyr::case_when(
      irr_p_value < 0.05 ~ "significant",
      TRUE ~ "niet-significant"
    ),
    " verschil (t(", rl$irr$parameter, ") = ",
    round(irr_statistic, 3), ", p = ", round(irr_p_value, 3), ") ",
    " en valt te interpreteren als ",
    dplyr::case_when(
      irr_p_value >= 0.05 ~ "een overeenkomst tussen de scores van het taalmodel en de menselijke beoordelaar",
      rl$irr$llm_mean > rl$irr$user_mean ~ "een overschatting van de scores door het taalmodel",
      rl$irr$llm_mean < rl$irr$user_mean ~ "een onderschatting van de scores door het taalmodel",
      TRUE ~ "?"
  ), ".\n\n", sensitivity_sentence
  ))
}
```

## Resultaten

### Statistieken

Onderstaande tabel toont statistieken van de gegeven scores.

```{r results='asis', echo=FALSE, error=TRUE}
rl$df |>
  dplyr::summarise(
    Gemiddelde = round(mean(result), 2),
    Standaardafwijking = round(sd(result), 2),
    Minimum = min(result),
    Maximum = max(result),
    Median = median(result)
  ) |>
  DT::datatable(
    rownames = FALSE,
    extensions = 'Buttons',
    options = get_datatable_options()
  )
```

```{r echo=FALSE, results='asis', error=TRUE}
# Show grouped statistics if by_column is specified
if (!is.null(rl$by_column_name) && !is.null(rl$by_column_values)) {
  cat("\n### Statistieken per groep\n\n")
  cat(paste0(
    "Onderstaande tabel toont scorestatistieken, ",
    "uitgesplitst naar **", htmltools::htmlEscape(rl$by_column_name), "**.\n\n"
  ))
}
```

```{r echo=FALSE, results='asis', error=TRUE}
if (!is.null(rl$by_column_name) && !is.null(rl$by_column_values)) {
  generate_grouped_score_table(
    df = rl$df,
    by_values = rl$by_column_values,
    by_column_name = rl$by_column_name,
    language = "nl"
  )
}
```

### Per tekst

Onderstaande tabel de scores per tekst.

```{r results='asis', echo=FALSE, error=TRUE}
rl$df |>
  dplyr::select(result, text) |>
  dplyr::rename(Tekst = text, Score = result) |>
  dplyr::arrange(dplyr::desc(Score)) |>
  DT::datatable(
    extensions = 'Buttons',
    options = get_datatable_options()
  )
```
 
```{r footer, echo=FALSE, results='asis', error=TRUE}
htmltools::tags$footer(
  style = "text-align:center; font-size: 0.8em; color: #888; margin-top: 50px; padding-top: 20px; border-top: 1px solid #eee;",
  htmltools::HTML(paste0(
    "Deze analyse is uitgevoerd met KWALLM, een open-source app voor automatische kwalitatieve tekstanalyse.<br>Ontwikkeld door ",
    "<a href='https://www.kennispunttwente.nl' target='_blank'>Kennispunt Twente</a> in samenwerking met GGD Twente.<br>",
    "Bezoek de <a href='https://github.com/kennispunttwente/KWALLM' target='_blank'>GitHub-repository</a> voor meer informatie.",
    "<br>",
    "<br>",
    format(Sys.Date(), "%Y-%m-%d")
  ))
)
```
