---
title: "Categoriseren met LLM"
output: 
  html_document:
    theme:
      version: 5
      bootswatch: lux
params:
  result_list: !r list(df = data.frame(text = c("a", "b", "c"), result = c("A", "B", "C")), categories = c("A", "B", "C"), scoring_characteristic = "onderwerp", model = "gpt-4o", irr = list(subjects = 20, raters = 2, irr.name = "Kappa", stat.name = "z", statistic = 1.163762, p.value = 0.243845, value = 0.119469))
---

```{r include=FALSE, error=TRUE}
rl <- params$result_list
```

## Methode

Er zijn `r nrow(rl$df)` teksten geanalyseerd met een LLM (model: `r rl$model`),
waarbij het LLM gevraagd werd om het in te delen in één van de volgende `r length(rl$categories)` categorieën:

```{r echo=FALSE, results='asis', error=TRUE}
cat(paste0("* *", rl$categories, "*"), sep = "\n")
```

```{r echo=FALSE, results='asis', error=TRUE}  
multiple_categories_text <- "Het LLM moest één categorie toewijzen per tekst"
if (isTRUE(rl$assign_multiple_categories)) {
  multiple_categories_text <- "Het LLM mocht meerdere categorieën toewijzen per tekst (minimaal één categorie per tekst)"
}
```

`r multiple_categories_text`. Elke tekst is afzonderlijk gepresenteerd aan het LLM.

```{r echo=FALSE, results='asis', error=TRUE}
if (!is.null(rl$paragraphs)) {
  cat(paste0(
    "Met de teksten waaraan onderwerpen zijn toegevoegd, heeft een taalmodel ",
    "(", rl$model, ") tenslotte een rapport geschreven.", "\n",
    "Per onderwerp is met quotes samengevat wat er is gezegd."
  ))
}
```

```{r echo=FALSE, results='asis', error=TRUE}
if (!is.null(rl$irr)) {
  cat(paste0(
    "### Betrouwbaarheid\n",
    "De interbeoordelaarsbetrouwbaarheid tussen het taalmodel en een menselijke beoordelaar berekend.",
    " Hiervoor is een willekeurige steekproef genomen van " , 
    rl$irr$subjects, " teksten.",
    " De berekende interbeoordelaarsbetrouwbaarheid is ",
    round(rl$irr$value, 3), " (", rl$irr$irr.name, "; ", rl$irr$stat.name, " = ", 
    round(rl$irr$statistic, 3), ", p = ", round(rl$irr$p.value, 3), ").",
    " Dit valt te interpreteren als een ",
    dplyr::case_when(
      rl$irr$value < 0 ~ "slechte ('poor')",
      rl$irr$value < 0.2 ~ "zwakke ('slight')",
      rl$irr$value < 0.4 ~ "matige ('fair')",
      rl$irr$value < 0.6 ~ "redelijke ('moderate')",
      rl$irr$value < 0.8 ~ "goede ('substantial')",
      rl$irr$value < 1 ~ "zeer goede ('almost perfect')",
      TRUE ~ "perfecte"
    ),
    " overeenstemming tussen het taalmodel en de menselijke beoordelaar ([Landis & Koch, 1977](https://doi.org/10.2307/2529310))."
  ))
}
```

## Resultaten

### Frequentie

Onderstaande tabel toont hoe vaak elke categorie is toegewezen.

```{r, echo=FALSE, results='asis', error=TRUE}

if (!isTRUE(rl$assign_multiple_categories)) {
  rl$df |>
    dplyr::count(result, name = "Aantal") |>
    tidyr::complete(result = rl$categories, fill = list(Aantal = 0)) |>
    dplyr::mutate(
      Percentage = round(Aantal / nrow(rl$df) * 100, 2)
    ) |>
    dplyr::rename(Categorie = result) |>
    dplyr::arrange(Categorie) |>
    DT::datatable(
      rownames = FALSE,
      extensions = 'Buttons',
      options = list(
        pageLength = 10,
        lengthMenu = c(10, 25, 50, 100),
        scrollX = TRUE,
        scrollY = "400px",
        scrollCollapse = TRUE,
        dom = 'Bfrtip',
        buttons = list('excel', 'csv', 'pdf', 'print')
      )
    )
} else {
  rl$df |>
    dplyr::select(-text) |>
    # For each binary category column, count the number of TRUE values
    dplyr::summarise(dplyr::across(dplyr::everything(), ~ sum(.x, na.rm = TRUE))) |>
    tidyr::pivot_longer(
      cols = dplyr::everything(),
      names_to = "Categorie",
      values_to = "Aantal"
    ) |>
    dplyr::mutate(
      Percentage = round(Aantal / nrow(rl$df) * 100, 2)
    ) |>
    dplyr::arrange(dplyr::desc(Aantal)) |>
    DT::datatable(
      rownames = FALSE,
      extensions = 'Buttons',
      options = list(
        pageLength = 10,
        lengthMenu = c(10, 25, 50, 100),
        scrollX = TRUE,
        scrollY = "400px",
        scrollCollapse = TRUE,
        dom = 'Bfrtip',
        buttons = list('excel', 'csv', 'pdf', 'print')
      )
    )
}


```

### Per tekst

Onderstaande tabel de categorieën per tekst.

```{r echo=FALSE, results='asis', error=TRUE}
if (!isTRUE(rl$assign_multiple_categories)) {
  rl$df |>
  dplyr::select(result, text) |>
  dplyr::rename(Tekst = text, Categorie = result) |>
  dplyr::arrange(Categorie) |>
  DT::datatable(
    options = list(
      pageLength = 10,
      lengthMenu = c(10, 25, 50, 100),
      scrollX = TRUE,
      scrollY = "400px",
      scrollCollapse = TRUE,
      dom = 'Bfrtip',
      buttons = list('excel', 'csv', 'pdf', 'print')
    )
  )
} else {
  rl$df |>
    dplyr::rename(Tekst = text) |>
    dplyr::arrange(dplyr::desc(Tekst)) |>
    DT::datatable(
      options = list(
        pageLength = 10,
        lengthMenu = c(10, 25, 50, 100),
        scrollX = TRUE,
        scrollY = "400px",
        scrollCollapse = TRUE,
        dom = 'Bfrtip',
        buttons = list('excel', 'csv', 'pdf', 'print')
      )
    )
}
```
 
```{r echo=FALSE, results='asis', error=TRUE}
if (is.null(rl$paragraphs)) return(invisible(NULL))

output <- list()

output <- append(output, list(
  htmltools::HTML("<h3>Rapport</h3>"),
  htmltools::HTML("<p>Onderstaande paragrafen zijn de samenvattingen van de teksten per onderwerp.</p>"),
  htmltools::div(
    class = "d-flex justify-content-center",
    htmltools::div(
      class = "d-flex justify-content-center",
      htmltools::div(
        class = "alert alert-warning p-2 text-center",
        style = "max-width: 500px; font-size: 0.9rem;",
        htmltools::tags$div(
          class = "d-flex align-items-center",
          bsicons::bs_icon("exclamation-triangle-fill", class = "me-2 fs-1"),
          htmltools::tags$small(
            htmltools::tags$i(
              "Taalmodellen kunnen 'hallucineren'.",
              " Controleer of de samenvattingen worden ondersteund door de teksten.",
              " Iconen bij quotes geven aan of ze voorkomen in de teksten."
            )
          )
        )
      )
    )
  )
))

sub_fixed <- function(pattern, replacement, text) {
  loc <- regexpr(pattern, text, fixed = TRUE)
  if (loc == -1) return(text)
  paste0(
    substr(text, 1, loc - 1),
    replacement,
    substr(text, loc + attr(loc, "match.length"), nchar(text))
  )
}

for (i in seq_along(rl$paragraphs)) {
  paragraph <- rl$paragraphs[[i]]
  topic <- paragraph$topic
  paragraph_text <- paragraph$paragraph
  
  supporting_texts <- paste(paragraph$texts, collapse = " ")
  if (length(supporting_texts) == 0) {
    next
  }
  
  #### 1 Verify quotes on presence in supporting texts ####
  
  # We'll build a map of placeholders to replacement values
  placeholder_map <- list()
  
  extract_quotes_matrix <- function(text) {
    # --- Input Validation ---
    # Ensure input is a single character string
    if (!is.character(text) || length(text) != 1) {
      warning("Input 'text' must be a single character string. Returning empty matrix.", call. = FALSE)
      # Return an empty matrix with the correct column names
      result_matrix <- matrix(character(0), ncol = 2, nrow = 0)
      colnames(result_matrix) <- c("Full Match", "Content")
      return(result_matrix)
    }
    
    # --- Regex Definition ---
    # Define the improved regex pattern with backreference
    # Group 1: Captures the specific opening quote character
    # Group 2: Captures the content inside the quotes (non-greedily)
    # \\1: Matches the same character captured by Group 1 for the closing quote
    # Note the double backslash \\ needed within an R string for \1
    quote_regex <- '([\\p{Pi}\\p{Pf}"\'‘’‚‛“”„‟‹›«»"「」『』【】〝〞〟⹂｢｣＂＇])(.*?)\\1'
    # Raw string version (R 4.0+) for potentially clearer reading:
    # quote_regex <- r"(([\\p{Pi}\\p{Pf}"\'‘’‚‛“”„‟‹›«»"「」『』【】〝〞〟⹂｢｣＂＇])(.*?)\1)"
    
    # --- Perform Matching ---
    # Use stringr::str_match_all to find all matches and capture groups
    # The :: ensures the function is found without explicitly loading the library
    # The result is a list; for a single input string, we access the first element [[1]]
    all_groups_list <- stringr::str_match_all(text, quote_regex)
    
    # If no match is found, all_groups_list[[1]] will be a matrix with 0 rows.
    all_groups_matrix <- all_groups_list[[1]]
    
    # --- Format Output ---
    # Check if any matches were found (i.e., the matrix has rows)
    if (nrow(all_groups_matrix) > 0) {
      # Select Column 1 (Full Match) and Column 3 (Content, which is Group 2)
      # drop = FALSE ensures the result is always a matrix, even if only one match is found
      result_matrix <- all_groups_matrix[, c(1, 3), drop = FALSE]
    } else {
      # If no matches were found, create an empty matrix with 0 rows and 2 columns
      result_matrix <- matrix(character(0), ncol = 2, nrow = 0)
    }
    
    # Assign standard column names for clarity and consistency
    colnames(result_matrix) <- c("Full Match", "Content")
    
    # Return the resulting matrix
    return(result_matrix)
  }
  quote_matches <- extract_quotes_matrix(paragraph_text)
  
  # Check if any matches were found
  if (nrow(quote_matches) > 0) {
    quotes <- quote_matches[, 2]
    
    # Continue with the quote replacement logic...
    for (j in seq_along(quotes)) {
      q <- quotes[j]
      q_clean <- stringr::str_remove(q, "[,\\.]+$")
      placeholder <- paste0("___QUOTEPLACEHOLDER", j, "___")
      
      if (
        length(q_clean) > 0 && 
        !is.na(q_clean) &&
        stringr::str_detect(supporting_texts, stringr::fixed(q_clean, ignore_case = TRUE))
      ) {
        icon_html <- as.character(
          bsicons::bs_icon("check-circle-fill", title = "Quote geverifieerd", class = "text-success")
        )
      } else {
        icon_html <- as.character(
          bsicons::bs_icon("exclamation-triangle-fill", title = "Quote niet teruggevonden in teksten", class = "text-warning")
        )
      }
  
      replacement <- paste0('"', q, '"<sup>', icon_html, '</sup>')
      placeholder_map[[placeholder]] <- replacement
  
      quoted_with_marks <- paste0('"', q, '"')
      paragraph_text <- sub_fixed(quoted_with_marks, placeholder, paragraph_text)
    }
  }
  
  # Replace placeholders with their final replacements
  for (ph in names(placeholder_map)) {
    paragraph_text <- stringr::str_replace_all(paragraph_text, stringr::fixed(ph), placeholder_map[[ph]])
  }
  
  #### 2 Check if paragraph has attribute about prompt not fitting in context window ####
  
  # If paragraph has attribute 'prompt_fits' and it is FALSE, add a warning
  #   to the output
  warning_context_window <- NULL
  prompt_fits <- paragraph$prompt_fits
  if (isFALSE(prompt_fits)) {
    warning_context_window <- htmltools::div(
      class = "d-flex justify-content-center",
      htmltools::div(
        class = "d-flex justify-content-center",
        htmltools::div(
          class = "alert alert-warning p-2 text-center",
          style = "max-width: 500px; font-size: 0.9rem;",
          htmltools::tags$div(
            class = "d-flex align-items-center",
            bsicons::bs_icon("exclamation-triangle-fill", class = "me-2 fs-1"),
            htmltools::tags$small(
              htmltools::tags$i(
                "De prompt voor de samenvatting van deze categorie paste",
                " niet in het context-window van het taalmodel.",
                " Mogelijk zijn niet alle instructies of teksten door het taalmodel gezien."
              )
            )
          )
        )
      )
    )
  }
  
  # Append processed output
  output <- append(output, list(
    htmltools::HTML(paste0("<h4>", topic, "</h4>")),
    warning_context_window,
    htmltools::HTML(paste0("<p>", paragraph_text, "</p>"))
  ))

  if (!is.null(paragraph$texts)) {
    acc <- bslib::accordion(
      bslib::accordion_panel(
        title = "Bekijk teksten",
        htmltools::HTML(paste0("<ul>", paste0("<li><i>", paragraph$texts, "</i></li>", collapse = ""), "</ul>")),
      ),
      id = paste0("acc-", i),
      open = FALSE
    )
    output <- append(output, list(acc))
  }

  output <- append(output, list(htmltools::HTML("<br>")))
}

if (length(rl$paragraphs) > 0) {
  htmltools::tagList(output)
}
``` 
 
```{r footer, echo=FALSE, results='asis', error=TRUE}
htmltools::tags$footer(
  style = "text-align:center; font-size: 0.8em; color: #888; margin-top: 50px; padding-top: 20px; border-top: 1px solid #eee;",
  htmltools::HTML(paste0(
    "Deze analyse is automatisch geproduceerd door een app ontwikkeld door ",
    "<a href='https://www.kennispunttwente.nl' target='_blank'>Kennispunt Twente</a> i.s.m. GGD Twente.<br>",
    "Bekijk de <a href='https://github.com/kennispunttwente/tekstanalyse_met_llm' target='_blank'>GitHub-repository</a> voor meer informatie.",
    "<br>",
    "<br>",
    format(Sys.Date(), "%Y-%m-%d")
  ))
)
```
