---
title: "Markeren met LLM"
output: 
  html_document:
    theme:
      version: 5
      bootswatch: lux
params:
  analysis_result: !r NULL
---

```{r include=FALSE, error=TRUE}
analysis_result <- params$analysis_result
stopifnot(inherits(analysis_result, "AnalysisResult"))

report_df <- .kwallm_report_results_df(analysis_result)
group_lookup <- .kwallm_report_group_lookup(analysis_result)
result_payload <- analysis_result@results
codes <- result_payload@codes$code_text
paragraphs_df <- analysis_result@paragraphs@paragraphs
has_paragraphs <- nrow(paragraphs_df) > 0
paragraph_subject_lookup <- .kwallm_paragraph_subject_lookup(
  analysis_result
)
main_model <- .kwallm_get_stage_model_id(analysis_result, "marking")
research_background <- analysis_result@metadata@research_background
by_column_name <- analysis_result@input@grouping_column

source(here::here("R", "style_datatable_config.R"), local = TRUE)
source(here::here("R", "utils_quotes.R"), local = TRUE)
source(here::here("R", "report_grouped_frequencies.R"), local = TRUE)
```

## Methode

`r .kwallm_report_text_count_summary(analysis_result)` Het LLM (model: `r htmltools::htmlEscape(main_model)`) kreeg de vraag om tekstfragmenten te markeren die hoorden bij één van de volgende codes:

```{r echo=FALSE, results='asis', error=TRUE}
cat("<blockquote>")
cat(paste0("* *", htmltools::htmlEscape(codes), "*"), sep = "\n")
cat("</blockquote>")
```

```{r echo=FALSE, results='asis', error=TRUE}
if (has_paragraphs) {
  cat(paste0(
    "Met de teksten die gemarkeerd zijn heeft een taalmodel ",
    "(", htmltools::htmlEscape(main_model), ") tenslotte een rapport geschreven.", "\n",
    "Per code is met quotes samengevat wat er is gezegd."
  ))
}
```

```{r echo=FALSE, results='asis', error=TRUE}
research_background <- htmltools::htmlEscape(research_background)
if (
  !is.null(analysis_result@metadata@research_background)
  && research_background != ""
) {
  cat(paste0(
    "### Onderzoeksachtergrond\n",
    "De gebruiker heeft de volgende achtergrondinformatie over het onderzoek opgegeven:\n\n",
    "<blockquote><i>",
  research_background,
    "</i></blockquote>", "\n\n",
    "Deze informatie is toegevoegd aan elke prompt die naar het taalmodel is gestuurd, zodat het beter de context van het onderzoek kon begrijpen."
  ))
}
```

## Resultaten

```{r echo=FALSE, results='asis', error=TRUE}
if (!is.null(by_column_name) && !is.null(group_lookup)) {
  cat("### Codeprevalentie per groep\n\n")
  cat(paste0(
    "Onderstaande tabel toont per code het percentage teksten binnen elke **",
    htmltools::htmlEscape(by_column_name),
    "**-groep waarin die code minstens eenmaal is gemarkeerd.\n\n"
  ))
}
```

```{r echo=FALSE, results='asis', error=TRUE}
if (!is.null(by_column_name) && !is.null(group_lookup)) {
  generate_grouped_marking_prevalence_table(
    df = report_df,
    by_values = group_lookup,
    by_column_name = by_column_name,
    codes = codes,
    language = "nl"
  )
}
```

```{r echo=FALSE, results='asis', error=TRUE}
if (!is.null(by_column_name) && !is.null(group_lookup)) {
  cat("\n### Teksten met gemarkeerde fragmenten per groep\n\n")
  cat(
    "Onderstaande tabel toont per groep en code hoeveel teksten minstens één gemarkeerd fragment bevatten, plus het totale aantal gemarkeerde fragmenten.\n\n"
  )
}
```

```{r echo=FALSE, results='asis', error=TRUE}
if (!is.null(by_column_name) && !is.null(group_lookup)) {
  generate_grouped_marking_frequency_table(
    df = report_df,
    by_values = group_lookup,
    by_column_name = by_column_name,
    codes = codes,
    language = "nl"
  )
}
```

### Gemarkeerde teksten

Onderstaande tabel toont per tekstrij, chunk en code welk deel van de tekst is gemarkeerd door het taalmodel.

Kolom 'Tekst' bevat de analysetekst (na eventuele voorbewerking of anonimisering), kolom 'Chunk' bevat de (mogelijk voorbewerkte) chunk die aan het taalmodel is getoond,
de kolom 'Code' bevat de code waarvoor de tekst is gecontroleerd, de kolom 'Gemarkeerde tekst' bevat de overeenkomende deelstring uit de brontekst (die licht kan afwijken van de ruwe modeluitvoer wanneer fuzzy-herstel is gebruikt om de match op de werkelijke tekst te laten aansluiten),
en de kolom 'Responsestatus' geeft aan of de chunk/code-respons volledig is opgelost of dat alleen partiële letterlijke matches overbleven na de correctielus.
Een lege waarde in 'Gemarkeerde tekst' betekent dat er voor die chunk/code-combinatie geen relevant tekstdeel is teruggegeven.

```{r, echo=FALSE, results='asis', error=TRUE}

report_df |>
  dplyr::mutate(marked_text = dplyr::coalesce(marked_text, "")) |>
  dplyr::rename(
    `Tekst` = text,
    `Chunk` = chunk_text,
    `Code` = code,
    `Gemarkeerde tekst` = marked_text,
    `Responsestatus` = response_status
  ) |>
  DT::datatable(
    rownames = FALSE,
    extensions = 'Buttons',
    options = get_datatable_options()
  )

```

```{r echo=FALSE, results='asis', error=TRUE}
if (!has_paragraphs) return(invisible(NULL))

output <- list()

output <- append(output, list(
  htmltools::HTML("<h3>Rapport</h3>"),
  htmltools::HTML("<p>Onderstaande paragrafen zijn de samenvattingen van de gemarkeerde teksten per code.</p>"),
  htmltools::div(
    class = "d-flex justify-content-center",
    htmltools::div(
      class = "d-flex justify-content-center",
      htmltools::div(
        class = "alert alert-warning p-2 text-center",
        style = "max-width: 500px; font-size: 0.9rem;",
        htmltools::tags$div(
          class = "d-flex align-items-center",
          bsicons::bs_icon("exclamation-triangle-fill", class = "me-2 fs-1"),
          htmltools::tags$small(
            htmltools::tags$i(
              "Taalmodellen kunnen 'hallucineren'.",
              " Controleer of de samenvattingen worden ondersteund door de teksten.",
              " Iconen bij quotes geven aan of ze voorkomen in de teksten."
            )
          )
        )
      )
    )
  )
))

## quote utils loaded from report_quote_utils.R

for (i in seq_len(nrow(paragraphs_df))) {
  paragraph_row <- paragraphs_df[i, , drop = FALSE]
  topic <- unname(paragraph_subject_lookup[[
    as.character(paragraph_row$subject_id[[1]])
  ]])
  if (is.null(topic) || !length(topic)) {
    topic <- ""
  }
  topic <- htmltools::htmlEscape(topic)
  paragraph_text <- htmltools::htmlEscape(paragraph_row$paragraph_text[[1]])
  
  supporting_texts <- .kwallm_paragraph_supporting_texts(
    analysis_result,
    paragraph_row$paragraph_id[[1]]
  )
  if (!length(supporting_texts)) {
    next
  }
  #### 1 Verify quotes on presence in supporting texts ####
  paragraph_text <- verify_and_decorate_quotes(
    paragraph_text = paragraph_text,
    supporting_texts = supporting_texts,
    lang = "nl",
    escape_html = FALSE
  )
  
  #### 2 Check if paragraph has attribute about prompt not fitting in context window ####
  
  # If paragraph has attribute 'prompt_fits' and it is FALSE, add a warning
  #   to the output
  warning_context_window <- NULL
  prompt_fits <- isTRUE(paragraph_row$prompt_fits[[1]])
  if (isFALSE(prompt_fits)) {
    warning_context_window <- htmltools::div(
      class = "d-flex justify-content-center",
      htmltools::div(
        class = "d-flex justify-content-center",
        htmltools::div(
          class = "alert alert-warning p-2 text-center",
          style = "max-width: 500px; font-size: 0.9rem;",
          htmltools::tags$div(
            class = "d-flex align-items-center",
            bsicons::bs_icon("exclamation-triangle-fill", class = "me-2 fs-1"),
            htmltools::tags$small(
              htmltools::tags$i(
                "De prompt voor de samenvatting van deze code paste",
                " niet in het context-window van het taalmodel.",
                " Mogelijk zijn niet alle instructies of teksten door het taalmodel gezien."
              )
            )
          )
        )
      )
    )
  }
  
  # Append processed output
  output <- append(output, list(
    htmltools::HTML(paste0("<h4>", topic, "</h4>")),
    warning_context_window,
    htmltools::HTML(paste0("<p>", paragraph_text, "</p>"))
  ))

  if (length(supporting_texts)) {
    # Convert **bold** syntax to <strong>bold</strong>
    formatted_texts <- lapply(supporting_texts, function(txt) {
      # Replace **text** with <strong>text</strong>
      htmltools::HTML(gsub(
        "\\*\\*(.*?)\\*\\*",
        "<span style='font-weight: 900; color: #b30000; background-color: #ffcccc; text-decoration: underline;'>\\1</span>",
        htmltools::htmlEscape(txt)
      ))
    })
  
    # Create list items
    list_items <- lapply(formatted_texts, function(txt) {
      paste0("<li><i>", txt, "</i></li>")
    })
  
    acc <- bslib::accordion(
      bslib::accordion_panel(
        title = "Bekijk teksten",
        htmltools::HTML(paste0("<ul>", paste0(list_items, collapse = ""), "</ul>"))
      ),
      id = paste0("acc-", i),
      open = FALSE
    )
    
    output <- append(output, list(acc))
  }

  output <- append(output, list(htmltools::HTML("<br>")))
}

if (nrow(paragraphs_df) > 0) {
  htmltools::tagList(output)
}
``` 
 
```{r footer, echo=FALSE, results='asis', error=TRUE}
htmltools::tags$footer(
  style = "text-align:center; font-size: 0.8em; color: #888; margin-top: 50px; padding-top: 20px; border-top: 1px solid #eee;",
  htmltools::HTML(paste0(
    "Deze analyse is uitgevoerd met KWALLM, een open-source app voor automatische kwalitatieve tekstanalyse.<br>Ontwikkeld door ",
    "<a href='https://www.kennispunttwente.nl' target='_blank'>Kennispunt Twente</a> in samenwerking met GGD Twente.<br>",
    "Bezoek de <a href='https://github.com/kennispunttwente/KWALLM' target='_blank'>GitHub-repository</a> voor meer informatie.",
    "<br>",
    "<br>",
    format(Sys.Date(), "%Y-%m-%d")
  ))
)
```
