---
title: "Onderwerpextractie met LLM"
output: 
  html_document:
    theme:
      version: 5
      bootswatch: lux
params:
  result_list: !r list(df = data.frame(result = c("A"), text = c("A")), paragraphs = list(A = list(paragraph = "Paragraaf over onderwerp 'A', we quoten de tekst \"A\"... En quoten een tekst die niet bestaat, \"B\"... En nogmaals \"A\"...", texts = c("A"))), model = "gpt-4o", model_reductie = "o1", irr = list(subjects = 20, raters = 2, irr.name = "Kappa", stat.name = "z", statistic = 1.163762, p.value = 0.243845, value = 0.119469))
---

```{r include=FALSE, error=TRUE}
library(stringr)
rl <- params$result_list
```

## Methode

Er zijn `r nrow(rl$df)` teksten geanalyseerd met een LLM,
om erachter te komen welke verschillende onderwerpen in de teksten
worden genoemd en hoe vaak.

Hierbij is een topic modelling-procedure is toegepast op basis van
[Wanrooij, Manhar, en Yang (2024)](https://bnaic2024.sites.uu.nl/wp-content/uploads/sites/986/2024/10/Topic-Modeling-for-Small-Data-using-Generative-LLMs.pdf)
en [Pham et al. (2023)](https://arxiv.org/abs/2311.01449). Deze procedure bestaat uit 3 stappen:

* Bij stap 1 worden de teksten aan het LLM gepresenteerd in willekeurig getrokken groepen
van maximaal 5 teksten, met de vraag om te reageren met mogelijke onderwerpen 
die niet te specifiek en niet te algemeen zijn. Dit vorm de lijst van mogelijke onderwerpen.
Voor deze stap is het model `r rl$model` gebruikt.

* Bij stap 2 wordt de lijst van mogelijke onderwerpen
gepresenteerd aan het LLM, waarbij gevraagd wordt de lijst onderwerpen terug te brengen
naar een lijst onderwerpen zonder dubbelingen en ook weer zonder te specifieke
of te algemene onderwerpen. Dit vormt de lijst van definitieve onderwerpen.
Voor deze stap is het model `r rl$model_reductie` gebruikt. 

```{r echo=FALSE, results='asis', error=TRUE}  
multiple_categories_text <- "Het LLM moest één onderwerp toewijzen per tekst"
if (isTRUE(rl$assign_multiple_categories)) {
  multiple_categories_text <- "Het LLM mocht meerdere onderwerpen toewijzen per tekst (minimaal één onderwerp per tekst)"
}
```

* Bij stap 3 wordt elke tekst individueel gepresenteerd aan het LLM, samen
met de lijst van definitieve onderwerpen, met de vraag om deze toe te wijzen aan 
de tekst. `r multiple_categories_text`. Voor deze stap is het model `r rl$model` gebruikt. 

```{r echo=FALSE, results='asis', error=TRUE}
if (!is.null(rl$paragraphs)) {
  cat(paste0(
    "Met de teksten waaraan onderwerpen zijn toegevoegd, heeft een taalmodel ",
    "(", rl$model, ") tenslotte een rapport geschreven.", "\n",
    "Per onderwerp is met quotes samengevat wat er is gezegd."
  ))
}
```

```{r echo=FALSE, results='asis', error=TRUE}
if (!is.null(rl$irr)) {
  cat(paste0(
    "### Betrouwbaarheid\n",
    "Voor de toewijzing bij stap 3 is de interbeoordelaarsbetrouwbaarheid tussen het taalmodel en een menselijke beoordelaar berekend.",
    " Hiervoor is een willekeurige steekproef genomen van " , 
    rl$irr$subjects, " teksten.",
    " De berekende interbeoordelaarsbetrouwbaarheid is ",
    round(rl$irr$value, 3), " (", rl$irr$irr.name, "; ", rl$irr$stat.name, " = ", 
    round(rl$irr$statistic, 3), ", p = ", round(rl$irr$p.value, 3), ").",
    " Dit valt te interpreteren als een ",
    dplyr::case_when(
      rl$irr$value < 0 ~ "slechte ('poor')",
      rl$irr$value < 0.2 ~ "zwakke ('slight')",
      rl$irr$value < 0.4 ~ "matige ('fair')",
      rl$irr$value < 0.6 ~ "redelijke ('moderate')",
      rl$irr$value < 0.8 ~ "goede ('substantial')",
      rl$irr$value < 1 ~ "zeer goede ('almost perfect')",
      TRUE ~ "perfecte"
    ),
    " overeenstemming tussen het taalmodel en de menselijke beoordelaar ([Landis & Koch, 1977](https://doi.org/10.2307/2529310))."
  ))
}
```

## Resultaten

### Frequentie

Onderstaande tabel toont welke onderwerpen zijn geïdentificeerd en hoe vaak
deze zijn genoemd in de teksten.

```{r, echo=FALSE, results='asis', error=TRUE}

if (!isTRUE(rl$assign_multiple_categories)) {
  rl$df |>
  dplyr::group_by(result) |>
  dplyr::summarise(
    Aantal = dplyr::n(),
    Percentage = round(dplyr::n() / nrow(rl$df) * 100, 2)
  ) |>
  dplyr::arrange(dplyr::desc(Aantal)) |>
  dplyr::rename(Onderwerp = result) |>
  DT::datatable(
    rownames = FALSE,
    extensions = 'Buttons',
    options = list(
      pageLength = 10,
      lengthMenu = c(10, 25, 50, 100),
      fixedHeader = TRUE,
      scrollX = TRUE,
      scrollY = "400px",
      scrollCollapse = TRUE,
      dom = 'Bfrtip',
      buttons = list('excel', 'csv', 'pdf', 'print')
    )
  )
} else {
  rl$df |>
    dplyr::select(-text) |>
    # For each binary category column, count the number of TRUE values
    dplyr::summarise(dplyr::across(dplyr::everything(), ~ sum(.x, na.rm = TRUE))) |>
    tidyr::pivot_longer(
      cols = dplyr::everything(),
      names_to = "Onderwerp",
      values_to = "Aantal"
    ) |>
    dplyr::mutate(
      Percentage = round(Aantal / nrow(rl$df) * 100, 2)
    ) |>
    dplyr::arrange(dplyr::desc(Aantal)) |>
    DT::datatable(
      rownames = FALSE,
      extensions = 'Buttons',
      options = list(
        pageLength = 10,
        lengthMenu = c(10, 25, 50, 100),
        scrollX = TRUE,
        scrollY = "400px",
        scrollCollapse = TRUE,
        dom = 'Bfrtip',
        buttons = list('excel', 'csv', 'pdf', 'print')
      )
    )
}


```

### Per tekst

Onderstaande tabel toont per tekst welk onderwerp deze heeft gekregen.

```{r, echo=FALSE, results='asis', error=TRUE}
if (!isTRUE(rl$assign_multiple_categories)) {
  rl$df |>
  dplyr::select(result, text) |>
  dplyr::rename(Tekst = text, Onderwerp = result) |>
  dplyr::arrange(dplyr::desc(Onderwerp)) |>
  DT::datatable(
    extensions = 'Buttons',
    options = list(
      pageLength = 10,
      lengthMenu = c(10, 25, 50, 100),
      fixedHeader = TRUE,
      scrollX = TRUE,
      scrollY = "400px",
      scrollCollapse = TRUE,
      dom = 'Bfrtip',
      buttons = list('excel', 'csv', 'pdf', 'print')
    )
  )
} else {
  rl$df |>
    dplyr::rename(Tekst = text) |>
    dplyr::arrange(dplyr::desc(Tekst)) |>
    DT::datatable(
      options = list(
        pageLength = 10,
        lengthMenu = c(10, 25, 50, 100),
        scrollX = TRUE,
        scrollY = "400px",
        scrollCollapse = TRUE,
        dom = 'Bfrtip',
        buttons = list('excel', 'csv', 'pdf', 'print')
      )
    )
}
```
 
```{r echo=FALSE, results='asis', error=TRUE}
if (is.null(rl$paragraphs)) return(invisible(NULL))

output <- list()

output <- append(output, list(
  htmltools::HTML("<h3>Rapport</h3>"),
  htmltools::HTML("<p>Onderstaande paragrafen zijn de samenvattingen van de teksten per onderwerp.</p>"),
  htmltools::div(
    class = "d-flex justify-content-center",
    htmltools::div(
      class = "d-flex justify-content-center",
      htmltools::div(
        class = "alert alert-warning p-2 text-center",
        style = "max-width: 500px; font-size: 0.9rem;",
        htmltools::tags$div(
          class = "d-flex align-items-center",
          bsicons::bs_icon("exclamation-triangle-fill", class = "me-2 fs-1"),
          htmltools::tags$small(
            htmltools::tags$i(
              "Taalmodellen kunnen 'hallucineren'.",
              " Controleer of de samenvattingen worden ondersteund door de teksten.",
              " Iconen bij quotes geven aan of ze voorkomen in de teksten."
            )
          )
        )
      )
    )
  )
))

sub_fixed <- function(pattern, replacement, text) {
  loc <- regexpr(pattern, text, fixed = TRUE)
  if (loc == -1) return(text)
  paste0(
    substr(text, 1, loc - 1),
    replacement,
    substr(text, loc + attr(loc, "match.length"), nchar(text))
  )
}

for (i in seq_along(rl$paragraphs)) {
  paragraph <- rl$paragraphs[[i]]
  topic <- paragraph$topic
  paragraph_text <- paragraph$paragraph
  
  supporting_texts <- paste(paragraph$texts, collapse = " ")
  if (length(supporting_texts) == 0) {
    next
  }
  
  #### 1 Verify quotes on presence in supporting texts ####
  
  # We'll build a map of placeholders to replacement values
  placeholder_map <- list()
  
  extract_quotes_matrix <- function(text) {
    # --- Input Validation ---
    # Ensure input is a single character string
    if (!is.character(text) || length(text) != 1) {
      warning("Input 'text' must be a single character string. Returning empty matrix.", call. = FALSE)
      # Return an empty matrix with the correct column names
      result_matrix <- matrix(character(0), ncol = 2, nrow = 0)
      colnames(result_matrix) <- c("Full Match", "Content")
      return(result_matrix)
    }
    
    # --- Regex Definition ---
    # Define the improved regex pattern with backreference
    # Group 1: Captures the specific opening quote character
    # Group 2: Captures the content inside the quotes (non-greedily)
    # \\1: Matches the same character captured by Group 1 for the closing quote
    # Note the double backslash \\ needed within an R string for \1
    quote_regex <- '([\\p{Pi}\\p{Pf}"\'‘’‚‛“”„‟‹›«»"「」『』【】〝〞〟⹂｢｣＂＇])(.*?)\\1'
    # Raw string version (R 4.0+) for potentially clearer reading:
    # quote_regex <- r"(([\\p{Pi}\\p{Pf}"\'‘’‚‛“”„‟‹›«»"「」『』【】〝〞〟⹂｢｣＂＇])(.*?)\1)"
    
    # --- Perform Matching ---
    # Use stringr::str_match_all to find all matches and capture groups
    # The :: ensures the function is found without explicitly loading the library
    # The result is a list; for a single input string, we access the first element [[1]]
    all_groups_list <- stringr::str_match_all(text, quote_regex)
    
    # If no match is found, all_groups_list[[1]] will be a matrix with 0 rows.
    all_groups_matrix <- all_groups_list[[1]]
    
    # --- Format Output ---
    # Check if any matches were found (i.e., the matrix has rows)
    if (nrow(all_groups_matrix) > 0) {
      # Select Column 1 (Full Match) and Column 3 (Content, which is Group 2)
      # drop = FALSE ensures the result is always a matrix, even if only one match is found
      result_matrix <- all_groups_matrix[, c(1, 3), drop = FALSE]
    } else {
      # If no matches were found, create an empty matrix with 0 rows and 2 columns
      result_matrix <- matrix(character(0), ncol = 2, nrow = 0)
    }
    
    # Assign standard column names for clarity and consistency
    colnames(result_matrix) <- c("Full Match", "Content")
    
    # Return the resulting matrix
    return(result_matrix)
  }
  quote_matches <- extract_quotes_matrix(paragraph_text)
  
  # Check if any matches were found
  if (nrow(quote_matches) > 0) {
    quotes <- quote_matches[, 2]
    
    # Continue with the quote replacement logic...
    for (j in seq_along(quotes)) {
      q <- quotes[j]
      q_clean <- stringr::str_remove(q, "[,\\.]+$")
      placeholder <- paste0("___QUOTEPLACEHOLDER", j, "___")
      
      if (
        length(q_clean) > 0 && 
        !is.na(q_clean) &&
        stringr::str_detect(supporting_texts, stringr::fixed(q_clean, ignore_case = TRUE))
      ) {
        icon_html <- as.character(
          bsicons::bs_icon("check-circle-fill", title = "Quote geverifieerd", class = "text-success")
        )
      } else {
        icon_html <- as.character(
          bsicons::bs_icon("exclamation-triangle-fill", title = "Quote niet teruggevonden in teksten", class = "text-warning")
        )
      }
  
      replacement <- paste0('"', q, '"<sup>', icon_html, '</sup>')
      placeholder_map[[placeholder]] <- replacement
  
      quoted_with_marks <- paste0('"', q, '"')
      paragraph_text <- sub_fixed(quoted_with_marks, placeholder, paragraph_text)
    }
  }
  
  # Replace placeholders with their final replacements
  for (ph in names(placeholder_map)) {
    paragraph_text <- stringr::str_replace_all(paragraph_text, stringr::fixed(ph), placeholder_map[[ph]])
  }
  
  #### 2 Check if paragraph has attribute about prompt not fitting in context window ####
  
  # If paragraph has attribute 'prompt_fits' and it is FALSE, add a warning
  #   to the output
  warning_context_window <- NULL
  prompt_fits <- paragraph$prompt_fits
  if (isFALSE(prompt_fits)) {
    warning_context_window <- htmltools::div(
      class = "d-flex justify-content-center",
      htmltools::div(
        class = "d-flex justify-content-center",
        htmltools::div(
          class = "alert alert-warning p-2 text-center",
          style = "max-width: 500px; font-size: 0.9rem;",
          htmltools::tags$div(
            class = "d-flex align-items-center",
            bsicons::bs_icon("exclamation-triangle-fill", class = "me-2 fs-1"),
            htmltools::tags$small(
              htmltools::tags$i(
                "De prompt voor de samenvatting van deze categorie paste",
                " niet in het context-window van het taalmodel.",
                " Mogelijk zijn niet alle instructies of teksten door het taalmodel gezien."
              )
            )
          )
        )
      )
    )
  }
  
  # Append processed output
  output <- append(output, list(
    htmltools::HTML(paste0("<h4>", topic, "</h4>")),
    warning_context_window,
    htmltools::HTML(paste0("<p>", paragraph_text, "</p>"))
  ))

  if (!is.null(paragraph$texts)) {
    acc <- bslib::accordion(
      bslib::accordion_panel(
        title = "Bekijk teksten",
        htmltools::HTML(paste0("<ul>", paste0("<li><i>", paragraph$texts, "</i></li>", collapse = ""), "</ul>")),
      ),
      id = paste0("acc-", i),
      open = FALSE
    )
    output <- append(output, list(acc))
  }

  output <- append(output, list(htmltools::HTML("<br>")))
}

if (length(rl$paragraphs) > 0) {
  htmltools::tagList(output)
}
```

```{r footer, echo=FALSE, results='asis', error=TRUE}
htmltools::tags$footer(
  style = "text-align:center; font-size: 0.8em; color: #888; margin-top: 50px; padding-top: 20px; border-top: 1px solid #eee;",
  htmltools::HTML(paste0(
    "Deze analyse is automatisch geproduceerd door een app ontwikkeld door ",
    "<a href='https://www.kennispunttwente.nl' target='_blank'>Kennispunt Twente</a> i.s.m. GGD Twente.<br>",
    "Bekijk de <a href='https://github.com/kennispunttwente/tekstanalyse_met_llm' target='_blank'>GitHub-repository</a> voor meer informatie.",
    "<br>",
    "<br>",
    format(Sys.Date(), "%Y-%m-%d")
  ))
)
```
