---
title: "Markeren met LLM"
output: 
  html_document:
    theme:
      version: 5
      bootswatch: lux
params:
  report_context: !r list(df = data.frame(text = c("a", "b", "c"), result = c("A", "B", "C")), categories = c("A", "B", "C"), scoring_characteristic = "onderwerp", model = "gpt-4o", irr = list(subjects = 20, raters = 2, irr.name = "Kappa", stat.name = "z", statistic = 1.163762, p.value = 0.243845, value = 0.119469))
---

```{r include=FALSE, error=TRUE}
rl <- params$report_context
source(here::here("R", "style_datatable_config.R"), local = TRUE)
source(here::here("R", "utils_quotes.R"), local = TRUE)
```

## Methode

Er zijn `r length(unique(rl$df$text))` teksten geanalyseerd met een LLM (model: `r htmltools::htmlEscape(rl$model)`),
waarbij het LLM gevraagd werd om teksten te markeren die hoorden bij één van de volgende codes:

```{r echo=FALSE, results='asis', error=TRUE}
cat("<blockquote>")
cat(paste0("* *", htmltools::htmlEscape(rl$codes), "*"), sep = "\n")
cat("</blockquote>")
```

```{r echo=FALSE, results='asis', error=TRUE}
if (!is.null(rl$paragraphs)) {
  cat(paste0(
    "Met de teksten die gemarkeerd zijn heeft een taalmodel ",
    "(", htmltools::htmlEscape(rl$model), ") tenslotte een rapport geschreven.", "\n",
    "Per code is met quotes samengevat wat er is gezegd."
  ))
}
```

```{r echo=FALSE, results='asis', error=TRUE}
research_background <- rl$research_background
research_background <- htmltools::htmlEscape(research_background)
if (
  !is.null(rl$research_background)
  && research_background != ""
) {
  cat(paste0(
    "### Onderzoeksachtergrond\n",
    "De gebruiker heeft de volgende achtergrondinformatie over het onderzoek opgegeven:\n\n",
    "<blockquote><i>",
  research_background,
    "</i></blockquote>", "\n\n",
    "Deze informatie is toegevoegd aan elke prompt die naar het taalmodel is gestuurd, zodat het beter de context van het onderzoek kon begrijpen."
  ))
}
```

```{r echo=FALSE, results='asis', error=TRUE}
# if (!is.null(rl$irr)) {
#   cat(paste0(
#     "### Betrouwbaarheid\n",
#     "De interbeoordelaarsbetrouwbaarheid tussen het taalmodel en een menselijke beoordelaar berekend.",
#     " Hiervoor is een willekeurige steekproef genomen van " , 
#     rl$irr$subjects, " teksten.",
#     " De berekende interbeoordelaarsbetrouwbaarheid is ",
#     round(rl$irr$value, 3), " (", rl$irr$irr.name, "; ", rl$irr$stat.name, " = ", 
#     round(rl$irr$statistic, 3), ", p = ", round(rl$irr$p.value, 3), ").",
#     " Dit valt te interpreteren als een ",
#     dplyr::case_when(
#       rl$irr$value < 0 ~ "slechte ('poor')",
#       rl$irr$value < 0.2 ~ "zwakke ('slight')",
#       rl$irr$value < 0.4 ~ "matige ('fair')",
#       rl$irr$value < 0.6 ~ "redelijke ('moderate')",
#       rl$irr$value < 0.8 ~ "goede ('substantial')",
#       rl$irr$value < 1 ~ "zeer goede ('almost perfect')",
#       TRUE ~ "perfecte"
#     ),
#     " overeenstemming tussen het taalmodel en de menselijke beoordelaar ([Landis & Koch, 1977](https://doi.org/10.2307/2529310))."
#   ))
# }
```

## Resultaten

### Gemarkeerde teksten

Onderstaande tabel toont per tekst en per code welk deel van de tekst is gemarkeerd door het taalmodel.

Kolom 'Tekst' bevat de originele tekst, kolom 'Subtekst' bevat een gedeelte van de originele tekst die is bekeken in één prompt door het taalmodel,
de kolom 'code' bevat de code waarvoor de tekst is gemarkeerd, en de kolom 'Gemarkeerde tekst' bevat de gemarkeerde tekst die volgens het taalmodel
relevant is voor de code.

```{r, echo=FALSE, results='asis', error=TRUE}

rl$df |>
  # Filter out where marked_text is NA or empty
  dplyr::filter(!is.na(marked_text) & marked_text != "") |>
  dplyr::rename(
    `Tekst` = text,
    `Subtekst` = sub_text,
    `Code` = code,
    `Gemarkeerde tekst` = marked_text
  ) |>
  DT::datatable(
    rownames = FALSE,
    extensions = 'Buttons',
    options = get_datatable_options()
  )

```

```{r echo=FALSE, results='asis', error=TRUE}
if (is.null(rl$paragraphs)) return(invisible(NULL))

output <- list()

output <- append(output, list(
  htmltools::HTML("<h3>Rapport</h3>"),
  htmltools::HTML("<p>Onderstaande paragrafen zijn de samenvattingen van de gemarkeerde teksten per code.</p>"),
  htmltools::div(
    class = "d-flex justify-content-center",
    htmltools::div(
      class = "d-flex justify-content-center",
      htmltools::div(
        class = "alert alert-warning p-2 text-center",
        style = "max-width: 500px; font-size: 0.9rem;",
        htmltools::tags$div(
          class = "d-flex align-items-center",
          bsicons::bs_icon("exclamation-triangle-fill", class = "me-2 fs-1"),
          htmltools::tags$small(
            htmltools::tags$i(
              "Taalmodellen kunnen 'hallucineren'.",
              " Controleer of de samenvattingen worden ondersteund door de teksten.",
              " Iconen bij quotes geven aan of ze voorkomen in de teksten."
            )
          )
        )
      )
    )
  )
))

## quote utils loaded from report_quote_utils.R

for (i in seq_along(rl$paragraphs)) {
  paragraph <- rl$paragraphs[[i]]
  topic <- htmltools::htmlEscape(paragraph$topic)
  paragraph_text <- htmltools::htmlEscape(paragraph$paragraph)
  
  supporting_texts <- paste(htmltools::htmlEscape(paragraph$texts), collapse = " ")
  if (length(supporting_texts) == 0) {
    next
  }
  
  #### 1 Verify quotes on presence in supporting texts ####
  paragraph_text <- verify_and_decorate_quotes(
    paragraph_text = paragraph_text,
    supporting_texts = supporting_texts,
    lang = "nl",
    escape_html = FALSE
  )
  
  #### 2 Check if paragraph has attribute about prompt not fitting in context window ####
  
  # If paragraph has attribute 'prompt_fits' and it is FALSE, add a warning
  #   to the output
  warning_context_window <- NULL
  prompt_fits <- paragraph$prompt_fits
  if (isFALSE(prompt_fits)) {
    warning_context_window <- htmltools::div(
      class = "d-flex justify-content-center",
      htmltools::div(
        class = "d-flex justify-content-center",
        htmltools::div(
          class = "alert alert-warning p-2 text-center",
          style = "max-width: 500px; font-size: 0.9rem;",
          htmltools::tags$div(
            class = "d-flex align-items-center",
            bsicons::bs_icon("exclamation-triangle-fill", class = "me-2 fs-1"),
            htmltools::tags$small(
              htmltools::tags$i(
                "De prompt voor de samenvatting van deze categorie paste",
                " niet in het context-window van het taalmodel.",
                " Mogelijk zijn niet alle instructies of teksten door het taalmodel gezien."
              )
            )
          )
        )
      )
    )
  }
  
  # Append processed output
  output <- append(output, list(
    htmltools::HTML(paste0("<h4>", topic, "</h4>")),
    warning_context_window,
    htmltools::HTML(paste0("<p>", paragraph_text, "</p>"))
  ))

  if (!is.null(paragraph$texts)) {
    # Convert **bold** syntax to <strong>bold</strong>
    formatted_texts <- lapply(paragraph$texts, function(txt) {
      # Replace **text** with <strong>text</strong>
      htmltools::HTML(gsub(
        "\\*\\*(.*?)\\*\\*",
        "<span style='font-weight: 900; color: #b30000; background-color: #ffcccc; text-decoration: underline;'>\\1</span>",
        txt
      ))
    })
  
    # Create list items
    list_items <- lapply(formatted_texts, function(txt) {
      paste0("<li><i>", txt, "</i></li>")
    })
  
    acc <- bslib::accordion(
      bslib::accordion_panel(
        title = "Bekijk teksten",
        htmltools::HTML(paste0("<ul>", paste0(list_items, collapse = ""), "</ul>"))
      ),
      id = paste0("acc-", i),
      open = FALSE
    )
    
    output <- append(output, list(acc))
  }

  output <- append(output, list(htmltools::HTML("<br>")))
}

if (length(rl$paragraphs) > 0) {
  htmltools::tagList(output)
}
``` 
 
```{r footer, echo=FALSE, results='asis', error=TRUE}
htmltools::tags$footer(
  style = "text-align:center; font-size: 0.8em; color: #888; margin-top: 50px; padding-top: 20px; border-top: 1px solid #eee;",
  htmltools::HTML(paste0(
    "Deze analyse is uitgevoerd met KWALLM, een open-source app voor automatische kwalitatieve tekstanalyse.<br>Ontwikkeld door ",
    "<a href='https://www.kennispunttwente.nl' target='_blank'>Kennispunt Twente</a> in samenwerking met GGD Twente.<br>",
    "Bezoek de <a href='https://github.com/kennispunttwente/KWALLM' target='_blank'>GitHub-repository</a> voor meer informatie.",
    "<br>",
    "<br>",
    format(Sys.Date(), "%Y-%m-%d")
  ))
)
```
